



Соколов Михаил Андреевич

Male, 24 years, born on 10 July 1995

+7 (906) 7474274

sokomishalov@mail.ru — preferred means of communication

Facebook: https://www.facebook.com/sokomishalov Another site: https://github.com/sokomishalov

Reside in: Moscow, m. Bagrationovskaya Citizenship: Russia, work permit at: Russia Ready to relocate, ready for business trips

Desired position and salary

Senior/Lead Full-stack разработчик

IT, Internet, Telecom

- · Banking Software
- Software Development
- Project Management

Employment: project work, full time

Work schedule: remote working, flexible schedule, full day Desired travel time to work: from hour to one and half

Work experience — 4 years 3 months

August 2019 — till

now 3 months Банк ВТБ (ПАО)

Moscow, www.vtbcareer.com

Ведущий архитектор приложений

Проектирование и разработка backend (Kotlin, Java) и frontend (React) приложений

January 2019 — August 2019 8 months Сбербанк

Moscow, www.sbrf.ru

Главный IT-инженер

Backend (Java) и фронтенд (React) разработка

July 2018 — January 2019 7 months

Сбербанк

Moscow, www.sbrf.ru

Ведущий ІТ-инженер

Backend (Java) и фронтенд (React) разработка

January 2018 — July 2018 7 months Сбербанк - Технологии

Moscow

Ведущий ІТ-инженер

Backend (Java) и фронтенд (React) разработка

August 2017 — January 2018 6 months Сбербанк - Технологии

Moscow

Старший ІТ-инженер

Backend (Java) и фронтенд (Angular, React) разработка

August 2015 — August 2017 2 years 1 month

Сбербанк - Технологии

Moscow

ІТ-инженер

Backend (Java) разработка

Education

Higher

2017

Московский государственный технический университет им. Н.Э. Баумана, Москва

Факультет робототехники и комплексной автоматизации, САПР (Системы автоматизированного проектирования)

Key skills

Languages

Russian — Native

English — B2 — Upper Intermediate

Skills

Java Java EE Spring Framework HTML Oracle PI/SQL SQL MS SQL Server Hibernate ORM Java Database Android Apache Maven **iQuery** JavaScript **JSP** AngularJS CSS MS SQL PostgreSQL XML MySQL Ansible Linux Git Jenkins Docker Dart Flutter

Driving experience

Own car

Driver's licence category B

Further information

About me

Я увлеченный человек, поэтому люблю в работе драйв и сложные задачи.

За время работы научился исполнительности и быстрого исполнения задач любого рода - от "написать генератор кода для вендора по быстрому" до "сверстать консоль на коленке, завтра показ".

Больше позиционирую себя как бэкенд-разработчика на Kotlin(и Java, разумеется). Раньше писал исключительно на Java, но открыв для себя Kotlin, по-другому начал смотреть на жизнь. Поучаствовал в большом количестве проектов, много повидал (в том числе и немного легаси, к сожалению). Практически во всех проектах использовался Spring и его стек (боже, Йорген Холлера храни), работал с реляционными базами (PostgreSQL, Oracle, MSSQL, MySQL), а в последнее время появилось много интрижек с нереляционными базами (Redis, Cassandra, Mongo).

Full stack-ом изначально стал не от легкой жизни, но оборачиваясь назад, я считаю, что очень здорово, что случилось именно так - оказалось, что во фронтенде тоже есть много чего интересного. Изначально в разработке были JSP и чистый јs, потом отдел начал прогрессировать и мы начали немного смотреть на то, что предлагает рынок. Так начали пилить фронт проекты сначала на Angular-е (еще первом), потом попробовали на React-е, и я понял, что это любовь с первого взгляда. На React пишу с 2017 года, и он меня не разочаровал практически ни разу за это время.

Так же много узнал для себя нового в devops-технологиях, когда в 2017 году Сбербанк принял

решение активно внедрять их везде, где только можно. Тогда снова не от легкой жизни узнал, как настроить грамотный devops на проекте. Например, как настроить Jenkins, чтоб он брал исходники проекта, собирал их, а потом запускал роль Ansible, которая подготовит сервера и раскатает Docker-композицию на них. Но это тоже действительно классный опыт, который теперь применяю практически во всех проектах, потому что это существенно сокращает время на исполнение рутинной работы, особенно в условиях "нужно срочно выложить изменения на стенд".

В конце 2018 стал так же увлекаться мобильной разработкой, а в частности языком Dart и фреймворком Flutter (инструмент Google для написания кроссплатформенных мобильных приложений). Считаю это направление крайне перспективным, и поэтому очень интересным для себя. Писал немного для себя под андроид на Kotlin и Java. Был период порочных связей с React Native.

Работаю исключительно на механической клавиатуре, поэтому немного грохочу при надвигающемся дедлайне. Предпочитаю работать на macOS (ну и линукс одобряю) и с двумя экранами (один исключительно для IDE, второй для stackoverflow, телеграма и всего остального).